臺灣宜蘭地方法院民事裁定
111年度補字第115號
原      告  陳錫宗  


被      告  蔡永和  

            蔡永珍  
上列當事人間請求塗銷抵押權登記事件，本院裁定如下：
    主  文
原告應於本裁定送達後七日內，補繳裁判費新臺幣壹萬伍仟捌佰
伍拾元，並補正下列事項，逾期未補繳裁判費，即駁回其訴。
    理  由
一、按提起民事訴訟，應依民事訴訟法第77條之13規定繳納裁判
    費，此為必備之程式；又訴訟標的之價額由法院核定；核定
    訴訟標的之價額，以起訴時之交易價額為準；無交易價額者
    以原告就訴訟標的所有之利益為準；以一訴主張數項標的者
    ，其價額合併計算之；因債權之擔保涉訟，以所擔保之債權
    額為準；如供擔保之物其價額少於債權額時，以該物之價額
    為準，民事訴訟法第77條之1第1、2項、第77條之2第1項本
    文、第77條之6分別定有明文。末按原告之訴，有起訴不合
    程式或不備其他要件者，法院應以裁定駁回之。但其情形可
    以補正者，審判長應定期間先命補正。原告之訴，有當事人
    不適格或欠缺權利保護必要者，法院得不經言詞辯論，逕以
    判決駁回之。但其情形可以補正者，審判長應定期間先命補
    正，民事訴訟法第249條第1項但書、第2項第1款亦有明文。
二、經查，本件原告起訴未據繳納裁判費。原告訴之聲明如附表
    一所示。經核，附表二所示抵押權（下稱系爭抵押權）所擔
    保之債權額少於其供擔保土地設定權利範圍價額（計算詳如
    附表二），揆諸前揭規定，本件訴訟標的價額應以附表二所
    示抵押權擔保債權額定之。是本件訴訟標的價額核定為新臺
    幣（下同）150萬元，應徵第一審裁判費15,850元。茲依民
    事訴訟法第249條第1項但書之規定，限原告於收受本裁定送
    達後5日內補繳，逾期不繳，即駁回其訴。
三、原告應提出宜蘭縣○○鄉○○○段000地號土地（下稱系爭土地）
    之最新土地登記第一類謄本及異動索引（權利人均勿遮蔽）
    。
四、原告聲明請求被告塗銷系爭抵押權，其中就系爭抵押權設定
    權利範圍18分之2部分（訴外人程月菊、陳苓玉、陳思穎、
    黃毓宣、黃毓苓、陳苓玉公同共有），為原告以自己名義請
    求被告塗銷設定於他人所有土地應有部分之抵押權，欠缺處
    分權能，當事人不適格。併請原告斟酌，如果有更正或變更
    的必要，請一併陳報。
五、爰依首揭規定，裁定如主文。
中　　華　　民　　國　　111 　年　　6 　　月　　6 　　日
                  民事庭  法　官  謝佩玲
以上正本係照原本作成。
如不服本裁定關於核定訴訟標的價額部分，應於送達後10日內向
本院提出抗告狀，並繳納抗告費新臺幣1,000元；其餘關於命補
繳裁判費部分，不得抗告。
中　　華　　民　　國　　111 　年　　6 　　月　　7 　　日
                          書記官　黃家麟
附表一：
被告應將坐落宜蘭縣○○鄉○○○段000地號土地上，宜蘭縣羅東地政
事務所民國92年羅登字第73590號、民國92年5月20日分 割繼承
取得、設定擔保被告對陳錫宗、陳儀之債權總金額新臺幣150萬
元之抵押權（即如附表二所示抵押權）登記予以塗銷。

附表二：
登記次序 供擔保土地地號 收件年期字號（民國） 設定權利範圍 擔保債權額（新臺幣） 抵押權人 債權額比例 5-1 宜蘭縣○○鄉○○○段000地號 92年羅登字第073590號 18分之4 150萬元 蔡永和 2分之1 5-2     蔡永珍 2分之1 備註：供擔保土地設定權利範圍價額（元以下四捨五入） 　　　面積5,378.14㎡ ×公告土地現值14,600元/㎡ ×4/18＝17,449,076元